Inventaris van het archief van het Ministerie van Binnenlandse Zaken: Afdeling Medische Politie, (1878) 1881-1901
Nationaal Archief, Den Haag
- Stukken betreffende bijzondere onderwerpen, B.
  - Handhaving en bevordering van de kwaliteit van de volksgezondheid, 1.
    - Zorg voor en toezicht op de uitoefening van medische beroepen, 1.4.
      - Genees- en verloskunde, 1.4.2.
        - Stukken betreffende behandeling van staten van in België gevestigde geneeskundigen, vroedvrouwen en veeartsen die ingevolge overeenkomst bevoegd zijn praktijk uit te oefenen in Nederlandse grensgemeenten, 1881-1900; 202; 1 pak
        - Stukken betreffende behandeling van staten van in Duitsland gevestigde geneeskundigen en vroedvrouwen die ingevolge overeenkomst bevoegd zijn praktijk uit te oefenen in Nederlandse grensgemeenten, 1881-1901; 203; 1 pak
        - Stukken betreffende samenstelling van staten van in Nederland gevestigde geneeskundigen en vroedvrouwen die ingevolge overeenkomst bevoegd zijn praktijk uit te oefenen in Belgische en Duitse grensgemeenten, 1881-1901; 204-218; 15 omslagen
          - 1881, 204
          - 1882, 205
          - 1883, 206
          - 1884, 207
          - 1888, 208
          - 1889, 209
          - 1893, 210
          - 1894, 211
          - 1895, 212
          - 1896, 213
          - 1897, 214
          - 1898, 215
          - 1899, 216
          - 1900, 217
          - 1901, 218
        - Stukken betreffende inwilliging van het verzoek van J.W. Vos om zijn diploma's als genees- en verloskundige te laten onderzoeken door de inspecteur van het geneeskundig staatstoezicht voor Noord-Holland, 1882-1883; 219; 1 omslag
        - Stukken betreffende afwijzing van het verzoek van de geneeskundige raad voor Noord-Brabant en Limburg om het onderzoek naar de verhouding tussen de met of zonder verloskundige bijstand dood ter wereld gekomenen te staken, 1883; 220; 2 stukken
        - Stukken betreffende wijziging van de brochure "Inlichtingen voor Vroedvrouwen", 1887; 221; 1 omslag
        - Stukken betreffende totstandkoming van koninklijke besluiten inzake de machtiging van de minister tot het verlenen van toelagen aan genees- en verloskundigen ter voorziening in de behoefte van doodschouw, vaccinatie en verloskundige hulp in door hem aan te wijzen gemeenten, 1887-1890; 222; 1 omslag
        - Circulaires aan Gedeputeerde Staten betreffende voorwaarden waaronder subsidies zullen worden toegekend ter voorziening in de behoefte van doodschouw, vaccinatie en verloskundige hulp aan daarvoor in aanmerking komende gemeenten, minuten, 1887, 1894; 223; 4 stukken
        - Stukken betreffende instelling van een onderzoek naar het aantal opgeleide vroedvrouwen dat zich beschikbaar stelt voor de betrekking van vroedvrouw op het platteland, 1891; 224; 1 omslag
        - Stukken betreffende het verzoek aan de inspecteur van het geneeskundig staatstoezicht voor Friesland en Groningen om toezending van een overzicht van genees- en artsenijbereidkundigen over 1889 en een overzicht van de uitslag van het onderzoek naar apotheken en drogisten in 1889, 1891; 225; 4 stukken
        - Stukken betreffende verstrekking van inlichtingen aan de minister van Justitie over de verplichting van geneesheren in strafgestichten om het ziekenregister ter inzage te geven aan het college van regenten, 1893; 226; 1 omslag
        - Stukken betreffende verlening van toestemming aan derden tot het instellen van onderzoeken naar de geneeskundige armenverzorging, 1892-(1900); 227; 1 pak
        - Stukken betreffende behandeling van het verzoek van J.H. Ledel om vroedvrouwen de bevoegdheid te geven verloskundige werktuigen te gebruiken, 1894; 228; 1 omslag
        - Stukken betreffende behandeling van de algemene lijst voor 1894 der Belgische genees- en verloskundigen en veeartsen die, ingevolge de door België met andere mogendheden gesloten overeenkomsten bevoegd zijn praktijk uit te oefenen in wederzijdse grensgemeenten, 229; 3 stukken
        - Stukken betreffende verstrekking van inlichtingen aan de Commissaris der Koningin in Zeeland over afgifte van overlijdensverklaringen door geneeskundigen, 1900; 230; 1 omslag
      - Artsenijbereidkunde, 1.4.3.
        Zie ook inv.nrs. 201 en 225.
        - Stukken betreffende totstandkoming van een wetsontwerp inzake wijziging van de wet van 1 juni 1865 (Stbl. 61) regelende de uitoefening der artsenijbereidkunde en inzake interpretatie van deze wet, 1880-1901; 231; 1 omslag
        - Stukken betreffende totstandkoming van koninklijke besluiten en ministeriële beschikkingen inzake herziening van de Pharmacopea Neerlandica, 1883-1901; 232-235; 4 omslagen
          - instelling, samenstelling en ontbinding van de commissie belast met de herziening, 232
          - vaststelling derde uitgave, 233
          - subsidiëring van de commissie, 234
          - rapport en verslag van de commissie, 235
        - Stukken betreffende totstandkoming van een ontwerp-besluit en het Koninklijk Besluit van 27 september 1889 no. 18 inzake nadere aanwijzing van geneesmiddelen bedoeld in het vierde lid van artikel 9 der wet van 1 juni 1865 (Stbl. 60), 1884-1889; 236; 1 omslag
        - Stukken betreffende vaststelling van de lijst A en B van vergiften en de lijst C van geneesmiddelen ingevolge de wet van 1 juni 1865 (Stbl. 61), 1889; 237; 1 omslag
        - Stukken betreffende behandeling van verzoeken van de commissie belast met de herziening van de Pharmacopea Neerlandica en van de Nederlandsche Maatschappij ter Bevordering der Pharmacie om meetinstrumenten bij apothekers aan ijk te onderwerpen, 1900-1901; 238; 1 omslag.
        - Stukken betreffende behandeling van het verzoek van K. Schrover om een wettelijke regeling tot het tegengaan van de verkoop van geheime geneesmiddelen, 1901; 239; 4 stukken
        - Stukken betreffende afwijzing van het verzoek van de Nederlandsche Drogistenbond om in de commissie van deskundigen, belast met de herziening van de lijst C van geneesmiddelen ook deskundige handelaren, niet-medici of pharmaceuten te benoemen, 1901; 240; 5 stukken
    - Zorg voor en toezicht op het voorkomen en bestrijden van besmettelijke ziekten, 1.5.
      - Bemoeienissen ingevolge de wet van 4 december 1872 (Stbl. 134) tot voorziening tegen besmettelijke ziekten, 1.5.1.
        - Algemeen, 1.5.1.1.
          - Rapporten van de Nederlandsche Maatschappij tot Bevordering der Geneeskunst inzake een onderzoek naar de werking van de wet, met bijlagen, 1880-1881; 241; 4 stukken
          - Stukken betreffende voorbereiding van de wijziging van de wet, 1888-1896; 242; 1 pak
          - Stukken betreffende totstandkoming van koninklijke besluiten inzake het op de pest van toepassing verklaren van de wet, 1897-1899; 243; 1 omslag
        - Inenting, 1.5.1.2.
          - Verslagen en rekeningen en verantwoordingen van vaccinatieverenigingen en -bureaus, 1880-1900; 244-259; 16 omslagen
            - 1880, 244
            - 1881, 245
            - 1883, 246
            - 1887, 247
            - 1889, 248
            - 1890, 249
            - 1891, 250
            - 1892, 251
            - 1893, 252
            - 1894, 253
            - 1895, 254
            - 1896, 255
            - 1897, 256
            - 1898, 257
            - 1899, 258
            - 1900, 259
          - Stukken betreffende behandeling van begrotingen, verslagen en rekeningen en verantwoordingen van de Rijksinrichting tot kweking van koepokstof te Utrecht, 1880-1901; 260-278; 19 omslagen
            - 1880, 260
            - 1881, 261
            - 1882, 262
            - 1883, 263
            - 1887, 264
            - 1888, 265
            - 1889, 266
            - 1890, 267
            - 1891, 268
            - 1892, 269
            - 1893, 270
            - 1894, 271
            - 1895, 272
            - 1896, 273
            - 1897, 274
            - 1898, 275
            - 1899, 276
            - 1900, 277
            - 1901, 278
          - Stukken betreffende verstrekking van inlichtingen aan de minister van Buitenlandse Zaken over koepokinenting in Nederland, 1881, 1893; 279; 1 omslag
          - Stukken betreffende benoeming en ontslag van geneeskundigen van de Rijksinrichting tot kweking van koepokstof te Utrecht, 1881-1900; 280; 1 omslag
            Zie ook inv.nr. 304
          - Stukken betreffende totstandkoming van koninklijke besluiten inzake verlening van subsidie aan vaccinatieverenigingen en -bureaus en aan de Rijksinrichting tot kweking van koepokstof te Utrecht, 1881-1901; 281-299; 10 pakken en 9 omslagen
            - 1881, 281; 1 omslag
            - 1882, 282; 1 omslag
            - 1883, 283; 1 omslag
            - 1884, 284; 1 omslag
            - 1886, 285; 1 omslag
            - 1888, 286; 1 omslag
            - 1889, 287; 1 omslag
            - 1890, 288; 1 omslag
            - 1891, 289; 1 omslag
            - 1892, 290
            - 1893, 291
            - 1894, 292
            - 1895, 293
            - 1896, 294
            - 1897, 295
            - 1898, 296
            - 1899, 297
            - 1900, 298
            - 1901, 299
          - "De vaccinatie en het parc vaccinogène te Den Haag", door Dr. B. Carsten, met geleidebrief, 1883; 300; 2 stukken
          - Stukken betreffende verstrekking van inlichtingen aan de Commissaris des Konings in Utrecht over benodigde vaccinatiebewijzen bij toelating van leerlingen op scholen, 1883; 301; 5 stukken
          - Stukken betreffende mededeling aan de inspecteur van het geneeskundig staatstoezicht voor Zuid-Holland dat meer gelegenheid gegeven moet worden in Rotterdam voor inenting tegen de heersende pokkenepidemie, 1883; 302; 1 omslag
          - Koninklijk Besluit inzake vaststelling van regels omtrent het beheer en de salariëring van personeel van de Rijksinrichting tot kweking van koepokstof te Utrecht, concept, 1886; 303; 1 stuk
          - Stukken betreffende het meningsverschil met de geneeskundige van de Rijksinrichting tot kweking van koepokstof te Utrecht over de afgifte van vaccinatiebewijzen, 1889-1890; 304; 1 omslag
          - Circulaire aan vaccinatieverenigingen en -bureaus waarin de nieuwe voorwaarden waaronder subsidie wordt verleend bekend worden gemaakt, minuut, 1891; 305; 1 stuk
          - Stukken betreffende instelling van een onderzoek naar vervaardiging en aflevering van het anti-diphterisch serum, 1899-1901; 306; 1 omslag
        - Ontsmetting, 1.5.1.3.
          - Stukken betreffende totstandkoming van koninklijke besluiten inzake regelen op te volgen bij verbranding of vernietiging van onteigende voorwerpen, gebouwen, voer- of vaartuigen en onschadelijkmaking van mestvaalten en andere verzamelingen van vuil, 1885-1891; 307; 1 omslag
          - Stukken betreffende toezending van een circulaire aan de Commissarissen des Konings met het verzoek zoveel mogelijk te ontsmetten in plaats van te onteigenen, 1886; 308; 4 stukken
      - Bemoeienissen ingevolge de wet van 28 maart 1877 (Stbl. 35) tot wering van besmetting door uit zee aankomende schepen, 1.5.2.
        - Stukken betreffende mededeling aan de Commissaris des Konings in Zuid-Holland dat schepen die onderworpen zijn aan het gezondheidsonderzoek dit onderzoek moeten ondergaan op de plaats van inklaring, 1883; 309; 5 stukken
        - Stukken betreffende plaatsing, inrichting en bewaking van ziekenbarakken en ontsmettingslokalen en -ovens te IJmuiden, Maassluis en Hoek van Holland, 1883-1892; 310; 1 pak
        - Stukken betreffende voorbereiding van de wijziging van de wet, 1893; 311; 1 omslag
      - Bemoeienissen ingevolge de wet van 26 april 1884 (Stbl. 80) tot vaststelling van buitengewone maatregelen tot afwending van enige besmettelijke ziekten en tot wering harer uitbreiding en gevolgen, 1.5.3.
        - Stukken betreffende totstandkoming en aanvulling van de wet, 1883-1884; 312; 1 omslag
        - Stukken betreffende totstandkoming van een ontwerp-besluit inzake vaststelling van regels voor ontslag van in beslag genomen voer- of vaartuigen met hun inventaris, 1884-1885; 313; 1 omslag
        - Stukken betreffende totstandkoming van koninklijke besluiten en ministeriële beschikkingen inzake verboden op in- en doorvoer van lompen, gebruikte kledingstukken en ongewassen lijf-en beddegoed, 1884-1890; 314; 1 omslag
        - Stukken betreffende totstandkoming van koninklijke besluiten inzake toepassing van de wet, 1888-1900; 315-324; 10 omslagen
          - KB 2 sep. 1888 no. 13, 315
          - KB 28 juli 1889 no. 23, 316
          - KB 29 juli 1891 no. 36, 317
          - KB 13 juli 1892 no. 15, 318
          - KB 20 juli 1893 no. 27, 319
          - KB 27 juli 1895 no. 22, 320
          - KB 31 juli 1896 no. 26, 321
          - KB 4 aug 1897 no. 50, 322
          - KB 24 aug. 1898 no. 32, 323
          - KB 15 sep. 1900 Stbl. 160, 324
        - Stukken betreffende totstandkoming van het Koninklijk Besluit van 25 maart 1893 no. 9 inzake wijziging van het Koninkljk Besluit van 4 september 1892 (Stbl. 215) tot vaststelling van buitengewone maatregelen tot afwending der aziatische cholera en tot wering harer uitbreiding en gevolgen, 325; 1 omslag
        - Stukken betreffende verstrekking van inlichtingen aan de minister van Waterstaat, Handel en Nijverheid over de voorwaarden waaronder vee, vlees, lompen en lijken Nederland kunnen worden ingevoerd, 1893-1894; 326; 3 stukken
        - Stukken betreffende voorbereiding van een regeling met betrekking tot het toezicht en onderhoud van rijksmateriaal dat verstrekt werd aan gemeenten voor wering van aziatische cholera, 1894; 327; 1 omslag
        - Stukken betreffende totstandkoming van koninklijke besluiten inzake vaststelling van buitengewone maatregelen tot afwending van de pest en tot wering harer uitbreiding en gevolgen, 1899-1901; 328; 1 pak
        - Beschikking van de minister waarin wordt bepaald dat lijkopeningen en onderzoek naar en vervoer van pestsmetstoffen zijn vergunning nodig is, minuut, 1901; 329; 1 stuk
    - Handhaving en bevordering van de kwaliteit van de milieuhygiëne, 1.6.
      - Stukken betreffende verlening van vergunning aan de Belgische Spoorweg Maatschappij tot doorvoer van arsenicumhoudend afval van kleurstoffen uit Duitsland naar België, 1881; 330; 1 omslag
      - Stukken betreffende verstrekking van inlichtingen aan de minister van Buitenlandse Zaken ten behoeve van de Britse Gezant over de werking van het Liernurstelsel in Nederland, 1881; 331; 1 omslag
      - Stukken betreffende instelling van landelijke onderzoeken naar de toestand van het drinkwater in Nederland, 1881-1883; 332; 1 omslag
      - Stukken betreffende afwijzing van het verzoek van de Commissie tot Verbetering van het Drinkwater te Ridderkerk om een onderzoek in te stellen naar het drinkwater aldaar en om subsidie ter verkrijging van verbetering van het drinkwater, 1882-1883; 333; 1 omslag
      - Stukken betreffende instelling van een onderzoek naar de werkomstandigheden in fabrieken in verband met de gezondheid en veiligheid van de werknemers, 1885-1888; 334; 1 omslag
      - Stukken betreffende het verzoek aan Gedeputeerde Staten van Utrecht om medewerking bij de opheffing van het verzet van waterschapsbesturen bij de totstandkoming van het Merwedekanaal, zodat na gereedkoming daarvan de waterverontreiniging van Amstelland kan worden opgeheven, 1885-1888; 335; 1 omslag
      - Stukken betreffende instelling van een onderzoek naar de mate waarin inspecteurs van het geneeskundig staatstoezicht Colleges van Burgemeester en Wethouders hebben geadviseerd over oprichting van fabrieken en inrichtingen welke schade of hinder kunnen veroorzaken, 1887; 336; 1 omslag
      - Stukken betreffende afwijzing van het verzoek van het gemeentebestuur van Vlaardingen om maatregelen te nemen tegen het voornemen van het gemeentebestuur van Rotterdam om faecaliën en koolstoffen in de Maas te lozen, 1889; 337; 1 pak
      - Stukken betreffende behandeling van klachten over verontreiniging van het riviertje de Leij of Voorste Stroom in de omgeving van Oisterwijk, 1890-1894; 338; 1 omslag
      - Stukken betreffende behandeling van opmerkingen van Gedeputeerde Staten van Zuid-Holland over de verontreiniging van de Schelluinse Vliet, 1892; 339; 1 omslag
      - Rapport van Dr. H.P. Kapteyn over de aard en omvang van de vervuiling van rivieren en andere openbare wateren door faecaliën, fabrieksafval enz., 1892; 340; 1 katern
      - Stukken betreffende het verzoek aan de Commissarissen der Koningin om maatregelen te nemen tegen het storten van faecaliën in openbare wateren, 1893; 341; 1 omslag
      - Stukken betreffende voorbereiding van antwoorden op de voorlopige verslagen van de Staten-Generaal over de staatsbegrotingen 1899-1900 over de verontreiniging van openbare wateren, 1898-1900; 342; 1 omslag
      - Stukken betreffende totstandkoming van koninklijke besluiten inzake verlening van toestemming aan leden van de Staatscommissie tot Voorbereiding van Maatregelen tegen Verontreiniging der openbare Wateren tot het maken van buitenlandse dienstreizen, 1898-1900; 343; 1 omslag
      - Verslagen van de inspecteur van het geneeskundig staatstoezicht voor Limburg en Noord-Brabant en de inspecteur van arbeid over het onderzoek naar de loodvergiftiging bij arbeiders in de aardewerkindustrie, 1900; 344; 3 stukken
    - Toezicht op produkten, 1.7.
      - Stukken betreffende instelling van een onderzoek in Rotterdam naar het voorkomen van trichinen in Amerikaans varkensvlees en de schadelijkheid daarvan bij consumptie, 1881-1884; 345; 1 omslag
      - Stukken betreffende het verzoek om advies aan de directeur van de Rijksveeartsenijschool over het onttrekken van vlees van tuberculeuze runderen aan de consumptie, 1883; 346; 2 stukken
      - Stukken betreffende vergelijking van onderzoeksmethoden naar het voorkomen van lood en andere schadelijke stoffen in voorwerpen voor huishoudelijk gebruik, 1888; 347; 3 stukken
      - Stukken betreffende van toepassing verklaren van de circulaire van de minister van 4 september 1888 no. 3147 MP inzake invoer via zeeschepen van vers, gedroogd of gezouten varkensvlees voor eigen consumptie op alle langs rivieren of kanalen in Nederland binnenkomende schepen, 348; 3 stukken
      - Stukken betreffende afwijzing van het verzoek van de Vereeniging van Beetwortelfabrikanten in Nederland om maatregelen te nemen ten aanzien van de produktie van sacharine, 1888-1889; 349; 1 omslag
      - Stukken betreffende instelling van onderzoeken naar de kwaliteit van in blikken geconserveerd voedsel, 1888-1892; 350; 1 omslag
      - Stukken betreffende voorbereiding van het koninklijk besluit inzake verbod op de uitvoer uit Zuid-Beveland van varkens en van hun vlees, mest en afval, in verband met het voorkomen van trichinenziekte aldaar, 1889; 351; 1 omslag
      - Stukken betreffende instelling van een onderzoek naar opzettelijke kwaliteitsvermindering van alcoholische dranken, 1889-1890; 352; 1 omslag
      - Stukken betreffende behandeling van het voorstel van de Vereeniging Volkswelvaart te Assen om de vleeskeuring wettelijk te regelen, 1890; 353; 4 stukken
      - Stukken betreffende behandeling van verzoeken van inspecteurs van het geneeskundig staatstoezicht om mee te werken aan de oprichting van bureaus tot onderzoek van levensmiddelen, 1890; 354; 1 omslag
      - Stukken betreffende instelling van een onderzoek naar bestaande gemeentelijke verordeningen inzake het voorkomen van opzettelijke kwaliteitsvermindering van levensmiddelen, 1894; 355-364; 10 omslagen
        - diverse provincies, 355
        - Friesland, 356
        - Gelderland, 357
        - Limburg, 358
        - Noord-Brabant, 359
        - Noord-Holland, 360
        - Overijssel, 361
        - Utrecht, 362
        - Zeeland, 363
        - Zuid-Holland, 364
    - Bevordering van de hulpverlening bij ongevallen, 1.8.
      - Stukken betreffende verbetering van de hulpverlening bij spoorwegongelukken, 1887-1888; 365; 1 omslag
      - Stukken betreffende het verzoek aan de Commissarissen des Konings om een onderzoek in te stellen naar middelen van transport voor zieken en gewonden in de provincies, 1893; 366; 1 omslag
    - Coördinatie van internationale contacten, 1.9.
      - Stukken betreffende totstandkoming van koninklijke besluiten inzake aanwijzing van regeringsvertegenwoordigers voor internationale congressen, 1881-1900; 367-373; 4 pakken en 3 omslagen
        - geneeskundige congressen, 367
        - congressen voor hygiëne en demografie, 368
        - conferentie tot herziening van de sanitaire dienst in Egypte en het Suezkanaal, 369
        - pharmaceutisch congres, 370; 1 omslag
        - congressen ter bestrijding van tuberculose bij mens en dier., 371
        - congres tegen prostitutie, 372; 1 omslag
        - congres van geneeskundigen van verzekeringsmaatschappijen, 373; 1 omslag
      - Stukken betreffende totstandkoming van de wet van 9 juli 1894 (Stbl. 94) inzake goedkeuring van de op 15 april 1893 te Dresden gesloten internationale overeenkomst tot wering van cholera en inzake deelname aan de sanitaire conventie aldaar, 1893-1894; 374; 1 omslag
      - Stukken betreffende totstandkoming van het Koninklijk Besluit van 21 april 1900 no. 55 inzake aanwijzing van een regeringsvertegenwoordiger voor de retrospectieve wereldtentoonstelling van hygiëne te Parijs, 375; 1 omslag
  - Handhaving en bevordering van de kwaliteit van de geestelijke volksgezondheid, 2.
    - Algemeen, 2.1.
      - Verslag van de inspecteurs van het staatstoezicht op krankzinnigen en krankzinnigengestichten over 1890, (1891); 376; 1 katern
    - Zorg voor het functioneren van de inspecteurs van het staatstoezicht op krankzinnigen en krankzinnigengestichten, 2.2.
      Zie ook inv.nr. 152
      - Stukken betreffende totstandkoming, interpretatie en wijziging van de wet van 27 april 1884 (Stbl. 96) regelende het staatstoezicht op krankzinnigen, 1878-1898; 377; 1 pak
      - Beschikking van de minister waarin wordt bepaald dat de inspecteurs in 1881 alle geneeskundige gestichten zo dikwijls kunnen inspecteren als zij dit nodig vinden, minuut, 378; 1 stuk
      - Stukken betreffende totstandkoming van koninklijke besluiten inzake benoeming en ontslag van inspecteurs en inzake aanwijzing van standplaatsen, 1884-1889; 379; 1 omslag
    - Zorg voor en toezicht op de Rijkskrankzinnigengestichten te Medemblik en Grave, 2.3.
      - Stukken betreffende verkrijging van gronden voor oprichting en uitbreiding van het gesticht te Medemblik, 1879-1895; 380; 1 omslag
      - "Register van verplegingskosten Medemblik 1884", 381; 1 katern
      - Stukken betreffende totstandkoming van het Koninklijk Besluit van 3 juni 1884 no. 21 inzake vaststelling van model-registers voor alle krankzinnigengestichten, 382; 1 omslag
      - Stukken betreffende vaststelling van modelstaten voor het gesticht te Medemblik waarop per kwartaal de verpleegkosten verantwoord dienen te worden, 1884; 383; 1 omslag
      - Stukken betreffende bemiddeling bij de aankoop en verhuur van de woning aan het Eiland te Medemblik ten behoeve van de geneesheer-directeur van het gesticht te Medemblik, 1884; 384; 1 omslag
      - Stukken betreffende totstandkoming van koninklijke besluiten inzake vaststelling en wijziging van de voorwaarden voor opname en verpleging van krankzinnigen in het gesticht te Medemblik voor rekening van de gemeentebesturen, 1884-1886; 385; 1 omslag
      - Stukken betreffende totstandkoming van koninklijke besluiten inzake benoeming, salariëring en ontslag van personeel van de gestichten te Medemblik en Grave, 1884-1899; 386; 1 pak
      - Stukken betreffende vaststelling van lijsten van personeel van de gestichten te Medemblik en Grave waarvan de benoeming geschiedt door de geneesheren-directeur, 1884-1900; 387; 1 omslag
      - Stukken betreffende behandeling van begrotingen van het gesticht te Medemblik, 1884-1901; 388; 1 pak